# 内控审计范围问题

提问人：520369 时间：2014-10-11 15:23:58
本年已处置的重要子公司是否纳入内控审计范围？谢谢

回答人：chenyiwei
内控审计的目的是对资产负债表日与财务报告相关内部控制发表审计意见，审计意见针对的是一个时点，但控制的有效性还是需要通过一段时间的运行才能体现出来的。因此对于本年度内已被处置的重要子公司在处置日之前的内控运行情况仍应关注，但关注的重点可以只是该子公司与其他期末仍存在于合并报表范围内的母子公司具有共性（如共用一套信息系统和审批体系）的相关控制情况。对于该子公司的特有业务，即使相关内控存在缺陷，但随着股权处置，该缺陷对上市公司整体期末内部控制的有效性已不再产生影响了。